【裁判字號】    98,易,677
【裁判日期】    980311
【裁判案由】    竊盜
【裁判全文】
臺灣臺中地方法院刑事判決               98年度易字第677號
公  訴  人  臺灣臺中地方法院檢察署檢察官
被      告  甲○○
上列被告因竊盜案件，經檢察官提起公訴（98年度偵字第4496號
），本院判決如下：
    主    文
甲○○攜帶兇器竊盜，累犯，處有期徒刑拾月，扣案之十字螺絲
起子、鐵鎚及香蕉刀各壹支，均沒收。
    犯罪事實
一、甲○○前於民國94、95年間，因竊盜及公共危險案件，分別
    經本院於94年1月6日、95年11月22日以93年度易字第2803號
    、95年度訴字第2941號判決判處有期徒刑8月及4年4月，嗣
    經依法減刑暨合併定應執行有期徒刑2年5月確定，於97年9
    月24日縮短刑期假釋出監交付保護管束，甫於98年1月12日
    保護管束期滿未經撤銷視為執行完畢。詎甲○○猶不知悔改
    ，竟意圖為自己不法之所有，於98年2月14日13時35分許，
    在臺中縣清水鎮鰲峰山上產業道路旁之軍用防空洞內，見該
    軍用防空洞無人看守，認有機可乘，遂攜帶其所有客觀上對
    人之生命、身體具有危險性足供兇器使用之十字螺絲起子、
    鐵鎚及香蕉刀各1支，先將丙○○○○○○○○○○○○○○
    ○所保管之軍用通訊電纜線外緣塑膠管破壞後，再以前開香
    蕉刀割斷軍用通訊電纜線，並竊取軍用通訊電纜線1批（重
    約6公斤）得逞。嗣於同日13時40分許，適有警方巡邏經過
    該地，見甲○○形跡可疑，遂上前攔檢盤查查獲上情，並當
    場扣得其所有供行竊用之十字螺絲起子、鐵鎚及香蕉刀各1
    支。
二、案經臺中縣警察局清水分局報請臺灣臺中地方法院檢察署檢
    察官偵查起訴。
    理    由
一、除簡式審判程序、簡易程序及刑事訴訟法第376條第1款、第
    2款所列之罪之案件外，第一審應行合議審判，刑事訴訟法
    第284條之1修正條文定有明文。本件被告甲○○所犯係屬刑
    事訴訟法第376條第2款所列之刑法第321條之竊盜罪，依法
    獨任進行審理程序，合先敘明。
二、按被告以外之人於審判外之陳述，除法律有規定者外，不得
    作為證據；又被告以外之人於偵查中向檢察官所為之陳述，
    除顯有不可信之情況者外，得為證據；另被告以外之人於審
    判外之陳述，雖不符前四條之規定，而經當事人於審判程序
    同意作為證據，法院審酌該言詞陳述或書面陳述作成時之情
    況，認為適當者，亦得為證據。當事人、代理人或辯護人於
    法院調查證據時，知有第159條第1項不得為證據之情形，而
    未於言詞辯論終結前聲明異議者，視為有前項之同意；刑事
    訴訟法第159條第1項、第159條之1第2項及第159條之5分別
    定有明文。本件證人即丙○○○○○○○○○○○○○○○之
    連長乙○○於接受警員詢問所為之證述及供述，雖係被告以
    外之人於審判外之言詞陳述，惟被告對於證人於警詢時所為
    證述及供述之證據能力，於本院審理中不爭執，亦未於言詞
    辯論終結前聲明異議，視為於審判程序同意作為證據，依第
    159條之5之規定，自有證據能力，併予敘明。
三、訊據被告甲○○對於上開犯罪事實於本院審理時坦承不諱，
    核與證人即丙○○○○○○○○○○○○○○○之連長乙○○
    於警詢時指、證述之情節相符，並有現場照片8幀及贓物認
    領保管單1紙附卷可稽，此外，復有十字螺絲起子、鐵鎚及
    香蕉刀各1支扣案可佐，足認被告林銘宏前開自白確與事實
    相符。是本件事證明確，被告犯行堪以認定，應予依法論科
    。
四、按刑法第321條第1項第3款之攜帶兇器竊盜罪，係以行為人
    攜帶兇器竊盜為其加重條件，此所謂兇器，其種類並無限制
    ，凡客觀上足對人之生命、身體、安全構成威脅，具有危險
    性之兇器均屬之，且祇須行竊時攜帶此種具有危險性之兇器
    為已足，並不以攜帶之初有行兇之意圖為必要（最高法院79
    年台上字第5253號判例要旨可供參照）。查本件被告攜帶以
    行竊之十字螺絲起子、鐵鎚及香蕉刀，其主要構成部分均為
    鋼製或鐵製材質，質地堅硬，且為前端呈尖銳或鈍狀之物，
    並具有一定之重量，以之揮刺、擊打，足以傷害人之生命，
    客觀上顯足以對人身安全構成威脅，是該等工具應屬刑法第
    321條第1項第3款所稱之「兇器」甚明。故核被告所為，係
    犯刑法第321條第1項第3款之攜帶兇器竊盜既遂罪。又查被
    告甲○○前於94、95年間，因竊盜及公共危險案件，分別經
    本院於94年1月6日、95年11月22日以93年度易字第2803號、
    95年度訴字第2941號判決判處有期徒刑8月及4年4月，嗣經
    依法減刑暨合併定應執行有期徒刑2年5月確定，於97年9月2
    4日縮短刑期假釋出監交付保護管束，甫於98年1月12日保護
    管束期滿未經撤銷視為執行完畢，有臺灣高等法院被告前案
    紀錄表及臺灣臺中地方法院檢察署刑案資料查註紀錄表各1
    份在卷足憑，被告前受有期徒刑之執行完畢後，5年以內故
    意再犯本件有期徒刑以上之罪，為累犯，應依刑法第47條第
    1項之規定，加重其刑。爰審酌被告迭有竊盜前案，猶不知
    悔改，甫於假釋期滿後未幾，復犯本案，未見悔意，年輕力
    壯，竟不思以正當途徑賺取金錢，圖以竊盜財物變賣金錢，
    以滿足個人物質需求，攜帶兇器竊盜，較具危險性，惟衡酌
    被告本案所竊得之財物價值尚非甚鉅，及時查獲後業經被害
    人領回，犯罪損害未至擴大，犯後始終坦承犯行，態度尚稱
    良好，及其犯罪之目的、動機、智識程度一般等一切情狀，
    量處如主文所示之刑，以資懲儆。至扣案之十字螺絲起子、
    鐵鎚及香蕉刀各1支，均係被告所有，且係供其犯上開加重
    竊盜犯行所用之物，業據被告供承在卷，均應依刑法第38條
    第1項第2款之規定，宣告沒收。
五、至公訴意旨雖以被告已有多次竊盜前科，顯有犯罪之習慣，
    請併予宣告刑前被告令入勞動場所強制工作等語，然保安處
    分係對受處分人將來之危險性所為拘束其身體、自由之處置
    ，以達教化與治療之目的，為刑罰之補充制度，本諸法治國
    家保障人權之原理及刑法之保護作用，其法律規定之內容，
    應受比例原則之規範，使保安處分之宣告，與行為人所為行
    為之嚴重性，行為人所表現之危險性，及對行為人未來行為
    之期待性相當，司法院大法官會議釋字第471號解釋可資參
    照。查本件被告之犯罪行為值得非難，自不可取；惟本院衡
    酌被告犯罪之動機、犯罪之情節，觀之本案被告行竊之次數
    僅1次，竊取財物價值、所得尚非甚鉅，犯罪手段未臻暴力
    程度，犯後迄本院審理中均坦承犯行，其行為表現之嚴重性
    、危險性應非達於無可容忍之程度，依憲法比例原則之規範
    ，認本件量處被告如主文所示之刑，已足收懲儆之效，本案
    尚未達須以保安處分預防矯治之程度而有施以強制工作之必
    要。雖被告先前已有竊盜犯罪之紀錄，然期間尚屬有間，且
    此情節已為本院量刑時予以審酌，經由本案有期徒刑之適當
    執行後，尚非全然不能對其產生矯正策勵之影響，就被告未
    來發展仍具可期待性，諒其服刑完畢後得以儘速投入社會正
    當工作，且上開量處應執行之刑亦未達1 年以上者，爰不併
    予宣告強制工作，併此敘明。
據上論斷，依刑事訴訟法第284條之1、第299條第1項前段，刑法
第321條第1項第3款、第47條第1項、第38條第1項第2款，判決如
主文。
本案經檢察官丁○○到庭執行職務。
中    華    民    國    98    年     3    月    11    日
                  臺灣臺中地方法院刑事第十五庭
                      法  官  吳崇道
以上正本證明與原本無異。
如不服本判決，應於判決送達後10日內，向本院提出上訴狀，上
訴於臺灣高等法院臺中分院（須附繕本）。
                      書記官  黃舜民
中    華    民    國    98    年     3    月    11    日
附錄論罪科刑法條
刑法第321條：
犯竊盜罪而有左列情形之一者，處6月以上、5年以下有期徒刑：
一  於夜間侵入住宅或有人居住之建築物、船艦或隱匿其內而犯
    之者。
二  毀越門扇、牆垣或其他安全設備而犯之者。
三  攜帶兇器而犯之者。
四  結夥三人以上而犯之者。
五  乘火災、水災或其他災害之際而犯之者。
六  在車站或埠頭而犯之者。
前項之未遂犯罰之。


司法院資訊處製作；財團法人民間司法改革基金會備份。
